臺灣臺中地方法院交通事件裁定　　　　　　　　　　九十三年度交聲字第五四八號
　　原處分機關　交通部公路總局臺中區監理所
　　受 處分 人　甲○○
右列受處分人因違反道路交通管理處罰條例案件，對於交通部公路總局臺中區監理所
民國九十三年七月七日所為之裁決（中監違字第裁六○─Ｊ二Ａ○三二三三三號裁決
書），聲明異議，本院裁定如左：
    主  文
異議駁回。
    理  由
一、本件受處分人甲○○以：因民國九十一年一月買新房子，與兒子一起住，舊房子
    臺中縣大里市○○街一○八號就租給別人，但房客一定會把郵件拿來或定期去收
    一次，本件罰單真的沒有收到，也不知此事，不然一定去繳的，爰聲明異議云云
    。
二、按汽車駕駛人，行經有燈光號誌管制之交岔路口闖紅燈者，處新臺幣一千八百元
    以上五千四百元以下罰鍰，並記違規點數三點，道路交通安全規則第一百零二條
    第一項第一款，道路交通管理處罰條例第五十三條、第六十三條第一項第三款分
    別定有明文；又按汽車有各項異動，不依規定申報登記者，處汽車所有人新臺幣
    九百元以上一千八百元以下罰鍰，汽車所有人名稱、地址如有變更，均應向公路
    監理機關辦理登記；送達，不能依前二條規定為之者，得將文書寄存送達地之地
    方自治或警察機關，並作送達通知書兩份，一份黏貼於應受送達人住居所、事務
    所、營業所或其就業處所門首，另一份交由鄰居轉交或置於該送達處所信箱或其
    他適當位置，以為送達。前項情形，由郵政機關為送達者，得將文書寄存於送達
    地之郵政機關；寄存機關自收受寄存文書之日起，應保存三個月。道路交通管理
    處罰條例第十六條及行政程序法第七十四條、道路交通安全規則第二十三條與違
    反道路交通管理事件統一裁罰標準表亦有明定。
三、經查：受處分人甲○○，其所有之車號Ｘ七─○八八六號自用小客車，於民國九
    十二年六月二十八日十五時四十三分許，在南投縣國姓鄉○○路福斗巷口處，因
    駕車行經有燈光號誌管制之交岔路口闖紅燈之違規事實，經南投縣警察局交通隊
    員警以採證照片依法逕行舉發等情，非但為受處分人於異議狀所不爭執，並有原
    舉發機關舉發之違反道路交通管理事件通知單、採證照片、裁決書等在卷可稽。
    雖受處分人以上開情詞置辯，惟經本院審酌卷內相關文件資料得知：原舉發單位
    依法定地址寄送違規通知單，因逾期招領退件後，復依規定辦理寄存送達並無違
    誤，此亦有原舉發機關違規通知單、蓋有招領逾期、已催領和寄存送達字樣之掛
    號信封、原處分機關之異議案件移送書等在卷可佐。再者，受處分人於民國七十
    八年五月八日，即遷入臺中縣大里市○○里○○鄰○○街一○八號，至今未再遷
    出，原舉發機關依受處分人之戶籍地址即臺中縣大里市○○里○○鄰○○街一○
    八號，以掛號寄送該違規通知單，經郵政機關退回而依法辦理寄存送達，亦有法
    務部戶役政連結作業系統，提供受處分人之戶籍資料在卷可憑。是本件違規通知
    單，其送達程序於法核無不合，已生送達之效力。受處分人駕車行經有燈光號誌
    管制之交岔路口闖紅燈之違規事實，亦堪認定。其空言指摘原處分不當，並不足
    採。從而，原處分機關據以援引上開規定，裁處罰鍰新臺幣五千四百元整，逾期
    則依裁決書處罰主文規定處罰，並無不當，本件異議為無理由，應予駁回。
四、據上論斷，應依道路交通管理處罰條例第八十七條、道路交通案件處理辦法第十
    九條，裁定如主文。
中      華      民      國      九十三      年      八    月    十二    日
                                臺灣臺中地方法院交通法庭
                                    法  官  張  清  洲
右正本證明與原本無異。
如不服本裁定，應於送達後五日內，向本院提出抗告狀。
                                    書記官
中      華      民      國      九十三      年      八    月    十二    日
